# 请教陈版主，如何判断同业竞争？

提问人：夜袭寡妇村 时间：2017-05-15 09:36:02
申报主体A，主营模具的生产销售： 1 、A的实际控制人甲、乙、高管丙分别持有另一个公司X 7.5%、7.5%、2.5%的股权，合计持有17.5%的股权，甲乙丙未在公司X有职位，也不是董事，也不参与管理。公司X的经营范围之一也有模具生产销售，但是公司X无实际设计生产能力，其模具产品跟A的相关，但不完全一样 2 、A的高管丁的配偶在公司Y持有20%的股份，公司X的经营范围之一也有模具生产销售，其模具产品跟A的相关，但不完全一样
上边两个公司是不是构成同业竞争

回答人：chenyiwei
第 2 种情况，因为高管配偶的经济利益通常与该高管是一体的，所以等同于该高管持有Y公司 20 ％股份并据此有重大影响，如果加上该公司的产品与A公司具有相似性和替代、竞争关系，则构成同业竞争的可能性很大。 第 1 种情况，三个高管各自持股比例不大，但组合起来可能是有重大影响的；再加上产品的相似性和目标市场的重合，构成同业竞争的可能性仍然较大。建议对此问题从严把握。